【裁判字號】    89,易,5042
【裁判日期】    900315
【裁判案由】    傷害
【裁判全文】
臺灣高雄地方法院刑事判決                        八十九年度易字第五四二號
    公  訴  人  臺灣高雄地方法院檢察署檢察官
    被      告  乙○○
右列被告因傷害案件，經檢察官提起公訴（八十九年度偵字第二三六七０號），本院
判決如左：
    主  文
乙○○傷害人之身體，處罰金貳仟元，如易服勞役，以佰元折算壹日。
    事  實
一、乙○○因其女兒余意婷與甲○○間有因僱傭關係而產生之民事訴訟糾紛，於民國
    八十九年十月十八日下午三時五分許，陪同其女兒至高雄地方法院高雄簡易庭開
    庭後，走出該簡易庭建築物外時，乙○○認陪同甲○○開庭之友人賴英志以手自
    後打其頭部，欲加以質問，適見甲○○在旁，一時氣憤，乃基於傷害之犯意，用
    手自後拉扯甲○○之頭髮，並於甲○○倒地後，以腳踢甲○○腹部一至二下，致
    甲○○受有頭髮脫落、腹部挫傷疼痛、左膝蓋挫傷瘀２ｘ２公分之傷害。
二、案經甲○○訴由高雄地方法院檢察署檢察官偵查起訴。
    理  由
一、訊之被矢口否認有何傷害之犯行，辯稱伊係因被告訴人打，為自衛而拉告訴人頭
    髮，並未踢告訴人云云。惟查上開事實業據告訴人甲○○於偵查及審理中指訴綦
    詳，且經證人即案發時陪同告訴人之友人賴英志於偵查中證稱：「我陪王女（甲
    ○○）去開庭，開完後兩人一起走出法庭，突然被告從後面  王女的頭髮，我見
    狀上前欲她們二人拉開，但被告緊  不放，並用腳踹她（甲○○）的肚子」等語
    （見偵查卷，八十九年十一月八日訊問筆錄），復於審理中證稱：「當天我們（
    與甲○○）已走出簡易庭．．．被告在我們沒有預警之下，被告先拉告訴人的頭
    髮，將告訴人捉倒在地後，又用腳踹她，我有要拉開她們但沒有拉成」等語（見
    本院八十九年十二月二十日審判筆錄），核之告訴人甲○○之指訴及證人賴英志
    所證述之內容前後一致，且告訴人受傷之診斷證明書所載「頭髮脫落、腹部挫傷
    疼痛、左膝蓋挫傷瘀２ｘ２公分」等傷害情形相符，有該診斷證明書一紙在卷可
    憑，且證人即被告乙○○之女余意婷及證人即被告乙○○之姐曾碎玉於本院審理
    時，亦均證稱被告確有拉扯告訴人之頭髮，告訴人並因而倒地等語屬實（見本院
    八十九年十二月二十日審判筆錄），參之證人曾碎玉、余意婷係被告至親，其二
    人所述益足以佐證告訴人所指訴為被告拉扯頭僕致倒地之情節可信為真實，被告
    辯稱未傷害告訴人顯係卸責之詞不足採信，罪證明確，其犯行堪以認定。
二、核被告所為，係犯刑法第二百七十七條第一項之傷害罪。審酌被告因其女兒與告
    訴人有訴訟之糾紛，一時氣憤出手傷害告訴人，傷害之手段及告訴人受傷之程度
    尚非嚴重，及之前並無前科，有其台灣高雄地方法院署刑案資料查註紀錄表及台
    灣高等法院被告全國前案紀錄表各一份在卷可查，平時素行尚稱良好，惟犯罪仍
    無悔意，犯罪後態度不佳等一切情狀，量處如主文所示之刑，並諭知易服勞役之
    折算標準。
據上論斷，應依刑事訴訟法第二百九十九條第一項前段，刑法第二百七十七條第一項
、第四十二條第二項，罰金罰鍰提高標準條例第一條前段、第二條，判決如主文。
本案經檢察官莊榮松到庭執行職務。
中    華    民    國      九十      年      三      月      十五        日
                                  臺灣高雄地方法院刑事庭
                                      法  官    林 俊 寬
右正本證明與原本無異。
如不服本判決，應於判決送達後十日內，向本院提出上訴狀。
                              書記官    李 文 廣
中    華    民    國      九十      年      三      月      十五        日
附錄本判決論罪科刑之法條：
刑法第二百七七條傷害人之身體或健康者，處三年以下有期徒刑，拘役或一千元以下
罰金。
犯前項之罪，因而致人於死者，處無期徒或七年以上有期徒刑，致重傷者，處三年以
上、十年以下有期徒刑。


司法院資訊處製作；財團法人民間司法改革基金會備份。
